臺灣高雄地方法院民事判決　　　　　　96年度審訴字第1222號
原　　　告　萬泰商業銀行股份有限公司
　　　　　　　　　　　　下1、.
法定代理人　丙○○
訴訟代理人　甲○○
被　　　告　丁○○
上列當事人間清償借款事件，本院於民國96年10月18日言詞辯論
終結，判決如下：
    主      文
原告之訴駁回。
訴訟費用由原告負擔。
     事實及理由
一、原告主張：緣訴外人亞沛通訊行即乙○○為合夥事業，而被
    告為該合夥事業之合夥人，並經登記在案。且被告並曾於90
    年度領取合夥組織之盈餘分配，而亞沛通訊行曾向伊借款新
    台幣（下同）100 萬元，並憑卡融資借款最高額度60萬元，
    因未按期繳付本息，且經催討後，仍無效果，迄今尚積欠本
    金共計586,098 元，及利息、違約金。伊並已取得確定支付
    命令。為此，爰依民法第681 條規定提起本件訴訟。並聲明
    求為判命被告應給付原告：321,098 元，及自94年5 月29
    日起至清償日止，按年息百分之八點六五計算之利息，暨自
    94年6 月30日起至清償日止，逾期在六個月以內者，按上開
    利率百分之十，逾期清償在六個月以上者，按上開利率百分
    之二十計算之違約金。並賠償程序費用1000元。265,000
    元，及自94年6 月14日起至清償日止，按年息百分之五計算
    之利息，暨自94年7 月15日起至清償日止，逾期清償在六個
    月以內者，按上開利率百分之十，逾期清償在六個月以上者
    ，按上開利率百分之二十計算之違約金。並賠償程序費用
    1,000元之判決。
二、被告則以：伊僅係乙○○所雇用之亞沛通訊行之員工，並未
    與乙○○合夥經營亞沛通訊行，故無庸負擔亞沛通訊行之債
    務等語置辯。並聲明：請求駁回原告之訴。
三、原告主張之上開事實，固據提出營利事業登記證、合夥契約
    書及90年度營利事業投資人明細及分配盈餘表、台灣台南地
    方法院94年度促字第34341 號及34342 號支付命令暨確定證
    明書為證，然為被告所否認。是本件應審酌之主要爭點乃被
    告是否為亞沛通訊行之合夥人。經查：被告並非亞沛通訊行
    之合夥人，僅係乙○○所雇用任職於亞沛通訊行之員工，乙
    ○○申請辦理亞沛通訊行設立登記時，原本係委託會計師以
    獨資商號申請設立，因會計師表示若以合夥組織申請，稅金
    比較便宜，故乙○○未經被告同意，亦未告知被告，即擅自
    以被告留存公司之身分證件交付會計師，並由會計師自行刻
    用被告之印章，以被告為亞沛通訊行之合夥人申請設立亞沛
    通訊行為合夥組織，被告並未領取通訊行之盈餘，僅係以員
    工身分領取薪資及獎金等情，業經證人乙○○到庭結證明確
    （本院卷第57頁），衡情，證人乙○○應無甘冒偽造文書刑
    責之風險而故為有利於被告，而不利於己之供述，是證人乙
    ○○之證詞應堪信為真。此外，原告復未能舉證證明被告確
    屬亞沛通訊行之合夥人，是原告主張被告為亞沛通訊行之合
    夥人，難予採信。
四、綜上所述，被告既非亞沛通訊行之合夥人，從而，原告依民
    法第681 條之規定請求被告以合夥人之身分清償本件債務，
    即屬無據，應予駁回。
五、據上結論：本件原告之訴為無理由，依民事訴訟法第78條，
    判決如主文。
中　　華　　民　　國　　96　　年　　10　　月　　31　　日
                  民事第二庭法　官　蘇姿月
正本係照原本作成。
如不服本判決，應於送達後20日內，向本院提出上訴狀並表明上
訴理由，如於本判決宣示後送達前提起上訴者，應於判決送達後
10日內補提上訴理由書（須附繕本）。
中　　華　　民　　國　　96　　年　　10　　月　　31　　日
                            書記官　陳美月
